最高法院刑事裁定　　　　　　　　　 111年度台抗字第1216號
抗　告　人　李建逸
上列抗告人因違反槍砲彈藥刀械管制條例案件，不服臺灣高等法
院高雄分院中華民國111年7月25日駁回聲請再審之裁定（111 年
度聲再字第71號），提起抗告，本院裁定如下：
    主  文
抗告駁回。
    理  由
一、本件抗告人李建逸因違反槍砲彈藥刀械管制條例案件，對於
    原審法院民國110年8月25日110年度上訴字第3號刑事確定判
    決（嗣經本院111年度台上字第541號程序判決駁回上訴，下
    稱原確定判決）聲請再審，其聲請意旨略稱：⑴警員於高雄
    巿○○區○○○路000 號斜對面路邊停車格內（下稱第一現
    場）之搜索、扣押，雖係取得抗告人之同意，卻未開啟密錄
    器全程錄音、錄影，該搜索、扣押程序顯然具有重大瑕疵，
    業經原確定判決之第一審法院肯認（即再審事證二），故上
    開違法搜索、扣押所得之物應無證據能力，原確定判決引為
    抗告人論罪科刑之證據，顯然係未斟酌警員有上開違法取證
    之情事，自係刑事訴訟法第420 條第1項第6款所稱之新事實
    、新證據。⑵警員於原確定判決之事實審審理時到庭之證述
    與事實不符，顯有意構陷抗告人入罪，原確定判決未詳查上
    情，逕以抗告人所辯不足以採信，請求准予對抗告人所辯各
    詞測謊。爰依刑事訴訟法第420條第1項第6款、第3項規定聲
    請再審云云。
二、原裁定略以： 
㈠、原確定判決已依憑抗告人所為不利於己之供述、證人即警員
    柯瀚翔、陳國賢之證詞，及卷附其餘證據資料相互勾稽，為
    綜合判斷，認定抗告人有本件未經許可，持有可發射子彈具
    有殺傷力之改造手槍之犯行（想像競合犯非法持有子彈罪）
    ，且已敘明審酌卷附證據資料，本件警方於第一現場固未持
    法院核發搜索票，且不符合刑事訴訟法第130條及第131條等
    規定無令狀搜索之要件，然既係經由抗告人自願性之同意，
    且記明於筆錄，已符合同法第131條之1規定，警方因此搜索
    扣押之改造手槍1支（含彈匣1個，槍枝管制編號：00000000
    33）、非制式子彈5 顆，係實施刑事訴訟程序之公務員依法
    定程序所取得之證據，而具有證據能力，自得採為本件犯行
    之證據，因而據以認定抗告人確有上開犯行等旨。所為論斷
    ，有卷存事證足憑，核無違背客觀存在之經驗法則、論理法
    則，亦無判決理由矛盾或不備之違法情形。
㈡、抗告人固提出上開再審證據，其中所謂本件扣案之手槍及子
    彈，應不具證據能力，業經原確定判決案件之第一審法院肯
    認一節，然原確定判決業已認定本件扣得之槍彈係屬合法搜
    索、扣押之物而得作為認定本件犯行之證據，已如上述，因
    而撤銷原確定判決案件之第一審判決在案，是此部分均經原
    確定判決詳為調查、斟酌並於判決理由敘明剖析明白。抗告
    人執此提出再審，顯非未經原確定判決審酌之新事實、新證
    據，自難執此為再審之合法依據。又指稱原確定判決所依憑
    之警員證詞係虛偽證述，有意構陷抗告人入罪部分，抗告人
    並未附具證人即警員柯瀚翔、陳國賢之證言經證明為虛偽，
    或證明聲請人係被誣告之確定判決，亦無證據證明其刑事訴
    訟程序不能開始或續行非因證據不足之情形，核與刑事訴訟
    法第420 條第1項第2款、第3款及第2項規定之要件不符，此
    部分聲請程序自屬違背規定，為不合法。另請求就抗告人測
    謊一情，姑不論測謊僅係偵查之手段，以排除或指出偵查之
    方向，於審判上尚難單憑測謊之結果據為認定有無犯罪事實
    之基礎。何況本件抗告人上開非法持有槍、彈之犯行，業據
    原確定判決本於職權，經綜合上揭卷內證人證詞及事證之結
    果而認定屬實，縱就抗告人為測謊，或與先前之證據綜合判
    斷，自形式上觀察，亦不足以動搖原確定判決事實之認定，
    而對抗告人為更有利之判決，核與刑事訴訟法第420條第1項
    第6 款新證據所須具備之「確實性」要件有別。是抗告人此
    部分所指，無非係對原確定判決認定事實之爭辯，或對原確
    定判決採證認事職權之行使，任意指摘，核與刑事訴訟法第
    420 條第1項第6款所定「發現新事實或新證據」之要件不合
    ，且不論單獨或與先前之證據綜合判斷，亦難動搖原確定判
    決所認定之事實，而使抗告人受無罪、免訴、免刑或輕於原
    確定判決所認罪名之判決。
㈢、是以，抗告人所提出之上開新證據、新事實，無論係單獨或
    結合先前已經存在卷內之各項證據資料予以綜合判斷，尚不
    足以動搖原確定判決所認定事實之基礎，而為抗告人無罪、
    免訴、免刑或輕於原判決所認罪名之判決，自非「確實」之
    新證據，不符上述法定聲請再審之要件，爰駁回其再審之聲
    請等旨。於法核無違誤。
三、抗告意旨仍執同一陳詞並略稱：伊所持有的係模型槍，並不
    知該支槍枝具有殺傷力，亦不具有改造之能力。原確定判決
    第一審判決既認定本件搜索、扣押之程序有瑕疵，就上開新
    證據與既存證據綜合判斷，應可認合於刑事訴訟法第420 條
    第1項第6款所定之再審要件，爰請求撤銷原裁定，准予再審
    云云。惟原裁定已就全案證據綜合觀察，論斷如上，抗告意
    旨，仍是擷取各別證據及業經撤銷改判之第一審判決，就原
    確定判決採證認事職權之適法行使暨原裁定已為論駁之事項
    ，徒憑己意，再事爭辯，其抗告難認有理由，應予駁回。
據上論結，應依刑事訴訟法第412條，裁定如主文。
中    華    民    國   111    年    9     月    28    日
                  刑事第七庭審判長法  官  沈  揚  仁（主辦）  
                                  法  官  楊  力  進  
                                  法  官  汪  梅  芬  
                                  法  官  宋  松  璟  
                                  法  官  吳  秋  宏  
本件正本證明與原本無異
                                  書記官
中    華    民    國   111    年    10    月    4     日